【裁判字號】    98,易,471
【裁判日期】    990224
【裁判案由】    竊盜
【裁判全文】
臺灣士林地方法院刑事判決               98年度易字第471號
公  訴  人  臺灣士林地方法院檢察署檢察官
被      告  甲○○
上列被告因竊盜案件，經檢察官提起公訴（98年度偵字第6918號
），經本院獨任法官審判後，茲判決如下：
    主  文
甲○○竊盜，累犯，處有期徒刑伍月，如易科罰金，以新臺幣壹
仟元折算壹日。
    事  實
一、甲○○前曾因竊盜、偽造文書、施用第二級毒品等三案件，
    依序經臺灣板橋地方法院以九十五年度簡字第一一六四號、
    九十六年度簡字第三九二七號、九十六年度簡上字第一０三
    五號判決，各判處有期徒刑五月、四月及五月確定，上開三
    罪之宣告刑，嗣依序各減刑為有期徒刑二月又十五日、二月
    及二月十五日確定，竊盜及施用毒品二罪並再由臺灣板橋地
    方法院以九十七年度聲字第一九三八號裁定合併定執行刑為
    有期徒刑四月又十五日確定後，送監執行至民國九十七年十
    二月八日縮刑期滿出監，執行完畢，仍不知悔改，其於九十
    八年三月十日下午不詳時間，在臺北縣三重市○○○路九十
    五巷二十五號周凍鉑開設之機車行內，歸還先前向周凍鉑借
    用之機車時，偶然發現周凍鉑向張海葳所收購，尚未辦理過
    戶之ＴＹＬ—五五三號輕機車停放該處，鑰匙漏未取下，經
    向周凍鉑借用未果，竟即意圖為自己不法之所有，基於竊盜
    犯意，於上揭時間、地點，趁周凍鉑忙於修車，無暇注意之
    際，徒手持上開機車鑰匙發動該輕機車後駛離別處，予以竊
    取，得手後留供己用。嗣於九十八年五月六日下午五時許，
    甲○○騎乘上開贓車，行經臺北市南港區○○○路、向陽路
    交叉路口處時，為警盤檢查獲，而發覺上情。
二、案經臺北市政府警察局南港分局移送臺灣士林地方法院檢察
    署檢察官偵查起訴。
    理  由
一、後引證人周凍鉑之證詞，係其在本院審理時依法具結後陳述
    親身見聞，並接受交互詰問所得，應有證據能力；後引之臺
    北縣政府警察局車輛協尋電腦輸入單、三重分局查覆函雖係
    被告以外之人於審判外以書面所為之陳述，屬於傳聞證據，
    惟被告在本院審理時均同意引用為證據，本院審酌上開文書
    作成時之情況，亦認為適當，依刑事訴訟法第一百五十九條
    之五第一項規定，亦均有證據能力；後引證人周凍鉑於警詢
    中之陳述，並非以其內容作為認定被告犯罪事實之證據，應
    不受傳聞法則之拘束，至於後引之贓物領據則屬書證，亦非
    傳聞證據，有證據能力，應不待言。
二、訊據被告甲○○固坦承於九十八年五月六日下午，騎乘已經
    周凍鉑報案失竊之ＴＹＬ—五五三號輕機車，行經臺北市○
    ○○路、向陽路交叉路口處時，為警查獲之事實，惟否認有
    何竊盜犯行，辯稱：機車是伊向周凍鉑借的，周凍鉑有同意
    ，只是伊後來與周凍鉑失去聯絡而已，伊曾經在路上兩次遇
    到警員攔檢，警員也都有打電話到周凍鉑那裡查詢，如果伊
    真的偷車，周凍鉑早就可以報警抓伊了云云。經查：
（一）證人周凍鉑於本院審理時證稱：「ＴＹＬ—五五三號輕機
      車是我估價買回來的，但是還沒有過戶，我之前是有借被
      告另一台機車，但這輛輕機車是客人的還沒有過戶，所以
      我沒有借他，當時我在修車沒空，被告把車子騎走我不知
      道，後來打電話問他，他也一直不接電話」、「被告騎走
      這部輕機車前，沒有經過我同意。‧‧‧他騎走這輛車後
      就沒再回來」等語（本院卷第二十四頁至第二十六頁），
      並有贓物領據一份附卷可稽（偵查卷第二十八頁），參酌
      該部輕機車尚未過戶，而車輛辦理過戶時不僅有驗車需要
      ，且需原車主提供印章、證件配合辦理，此又涉及機車應
      繳稅捐之問題，其情自不宜久懸未決，是證人所述合於常
      情，再佐以證人與被告份屬朋友，在本案發生前猶借用被
      告另一部機車，當無挾怨誣攀被告之必要，綜上，應足認
      證人前開證詞屬實，可以採信。
（二）被告雖以前詞置辯，並請求調閱周凍鉑機車行前之監視錄
      影帶，而周凍鉑在本院審理時也證稱：「在我報案之前，
      是有警察打來過，問我車號、車主及地址」等語，且由臺
      北縣政府警察局車輛協尋電腦輸入單顯示（偵查卷第三十
      八頁），周凍鉑在九十八年三月十日發現機車失竊後，遲
      至同年四月三十日始行報案，相隔已將近二個月之久，惟
      查，周凍鉑對此證稱：「機車過戶需要驗車，我之前一直
      打電話聯絡被告，他不接，客戶要過戶無法交代，所以才
      去報案」等語，且在檢察官質以：「警察向你確認車主身
      分時，為何沒有馬上報案」時，答稱：「朋友一場，車又
      是舊車，我怕他當場被抓，所以沒有馬上報案」等語（本
      院卷第二十六頁、第二十七頁），證諸前述雙方之朋友關
      係，該機車係民國八十七年出廠，價值僅約三千元，有前
      揭車輛協尋電腦輸入單可參，及機車尚未過戶之情，足認
      周凍鉑所述可信，何況周凍鉑在接獲警員通知前往指認該
      車時，於警詢中即明確陳稱：「雖然我跟甲○○不熟，但
      也算是朋友，所以我不要對甲○○提出告訴」等語（偵查
      卷第十八頁），益見周凍鉑並無故入被告於罪之意。遑論
      被告並無該車行照，其騎走該車時起至為警查獲時止，將
      近二個月未將該車歸還，對照被告在警詢中自承：伊後來
      與周凍鉑失去聯絡等語，及其於檢察官偵查中陳稱：借的
      時候沒有說何時還車等語（偵查卷第十一頁、第四十九頁
      ），在在與一般借車常情不符。又本院向臺北縣政府警察
      局三重分局調取該機車行前之監視錄影帶結果，據覆已無
      存檔，有該局九十八年十一月十八日北縣警重刑字第０九
      八００五五七四二號函在卷可考（本院卷第三十二頁），
      已無法再予調查。綜上，被告所辯應係卸責之詞，並無可
      採。
（三）綜上所述，本件事證明確，被告犯行已堪認定，應依法論
      科。
三、核被告所為，係犯刑法第三百二十條第一項之普通竊盜罪。
    被告前有如事實欄所示之科刑及執行情形，有臺灣高等法院
    被告前案紀錄表一份附卷可稽，其於前案有期徒刑執行完畢
    後，五年內故意再犯本件有期徒刑以上刑之罪，為累犯，應
    依刑法第四十七條第一項規定加重其刑。爰審酌被告未經周
    凍鉑同意，擅行竊取周凍鉑之機車，不知尊重他人財產權，
    法紀觀念蕩然，被告竊車本意僅在作為交通工具使用，尚未
    查得其他不法用途，該部輕機車年份老舊，價值不高，對周
    凍鉑造成之損失有限，周凍鉑於警詢中並表示不願追究被告
    ，被告之智識程度、犯後態度及其他一切情狀，量處如主文
    所示之刑，並諭知易科罰金之折算標準，以示懲儆。
據上論斷，應依刑事訴訟法第二百八十四條之一、第二百九十九
條第一項前段，刑法第三百二十條第一項、第四十七條第一項、
第四十一條第一項前段、刑法施行法第一條之一第一項、第二項
前段，判決如主文。
本案經檢察官乙○○到庭執行職務。
中    華    民    國    99    年    2     月    24    日
                  刑事第八庭  法  官  陳彥宏
以上正本證明與原本無異
如不服本判決，應於收受送達後10日內向本院提出上訴書狀，其
未敘述上訴理由者，應於上訴期間屆滿後20日內向本院補提理由
書狀（均須按他造當事人之人數附繕本）。
                              書記官  范煥堂
中    華    民    國    99    年    2     月    24    日
論罪條文：刑法第320條第1項
中華民國刑法第320條
意圖為自己或第三人不法之所有，而竊取他人之動產者，為竊盜
罪，處5 年以下有期徒刑、拘役或5 百元以下罰金。
意圖為自己或第三人不法之利益，而竊佔他人之不動產者，依前
項之規定處斷。
前二項之未遂犯罰之。

司法院資訊處製作；財團法人民間司法改革基金會備份。
